【裁判字號】    97,訴,1742
【裁判日期】    980121
【裁判案由】    偽造有價證券等
【裁判全文】
臺灣高雄地方法院刑事判決              97年度訴字第1742號
公  訴  人  臺灣高雄地方法院檢察署檢察官
被      告  甲○○
指定辯護人  本院公設辯護人陳信凱
上列被告因偽造有價證券等案件，經檢察官提起公訴（97年度偵
字第21372 號、第22144 號），本院判決如下：
    主  文
甲○○犯踰越安全設備竊盜罪，處有期徒刑捌月；又犯偽造有價
證券罪，處有期徒刑壹年柒月，如附表編號一所示偽造之支票壹
張沒收；又犯偽造有價證券罪，處有期徒刑壹年柒月，如附表編
號二所示偽造之支票壹張沒收。應執行有期徒刑年陸月，如附
表編號一、二所示偽造之支票貳張均沒收。
    犯  罪  事  實
一、甲○○基於意圖為自己不法所有之犯意，於民國97年4 月28
    日下午2 時許，前往葉振桂、丙○○位於高雄市鼓山區○○
    ○路131 巷32弄1 號住處，踰越2 樓後陽台鐵窗即安全設備
    而侵入上址屋內，並竊取葉振桂、丙○○所有之勞力士手錶
    1 支（6694型、流水號0000000 號）、合作金庫商業銀行九
    如分行（原中國農民銀行大順分行）戶名「自惠綜合興業股
    份有限公司」之甲存空白支票1 本（約23張，支票號碼FAY0
    000000-0000000號、帳號000533號）、「自惠綜合興業股份
    有限公司」、「丙○○」之印章各1 個及合作金庫七賢分行
    戶名「愛倫股份有限公司」甲存空白支票數張、美商花旗銀
    行高雄分行戶名「葉振桂」甲存空白支票數張、美國運通銀
    行高雄分行戶名分別為「葉振桂」、「丙○○」之甲存空白
    支票各數張及保險箱等，得手後，於97年4 月29日，至高雄
    市三民區○○○路290 號成功當鋪，將上開勞力士手錶1 支
    點當給不知情之李雪鳳，得款新臺幣（下同）1 萬元。
二、甲○○另基於意圖供行使之用，而偽造有價證券之犯意，於
    97年4 月底某日，在其位於高雄市鼓山區○○○路131 巷32
    弄2 之1 號4 樓住處，為支付王澄助貨款，在上開所竊得之
    支票號碼FAY0000000號空白支票上，填寫金額3 萬元及發票
    日97年6 月15日，並盜用上開所竊得之「自惠綜合興業股份
    有限公司」、「丙○○」印章，蓋於支票上發票人簽章欄處
    ，而偽造如附表編號1 所示支票1 張，復於97年4 月底某日
    下午4 時許，至王澄助位於高雄市鼓山區○○○路319 號之
    工廠，將上開偽造支票交給王澄助作為支付貨款之用而持以
    行使，王澄助則再轉交王俊傑以支付薪水，後經王俊傑向銀
    行為付款之提示，然因上開支票已經掛失而未獲兌現。
三、甲○○再次基於意圖供行使之用，而偽造有價證券之犯意，
    於97年5 月6 日中午某時，在上開住處，以在支票號碼FAY0
    000000號之空白支票上填寫金額28,300元、發票日97年5 月
    31日及盜蓋「自惠綜合興業股份有限公司」、「丙○○」印
    章之方式，偽造如附表編號2 所示支票1 張，並於97年5 月
    7 日，在高雄市○○區○○路上，將上揭附表編號2 所示偽
    造支票交付蘇昭誠作為支付貨款之用，並在支票背面背書，
    而持以行使，後經蘇昭誠向銀行為付款之提示，然因上開支
    票業經掛失而未獲兌現。
四、案經丙○○訴由高雄市政府警察局鼓山分局報請臺灣高雄地
    方法院檢察署檢察官偵查起訴。
    理  由
壹、證據能力部分：
    按被告以外之人於審判外之言詞或書面陳述，除法律有規定
    者外，不得作為證據；又被告以外之人於審判外之陳述，雖
    不符刑事訴訟法第159 條之1 至第159 條之4 之規定，而經
    當事人於審判程序同意作為證據，法院審酌該言詞陳述或書
    面陳述作成時之情況，認為適當者，亦得為證據；當事人、
    代理人或辯護人於法院調查證據時，知有第159 條第1 項不
    得為證據之情形，而未於言詞辯論終結前聲明異議者，視為
    有前項之同意。刑事訴訟法第159 條第1 項、第159 條之5
    定有明文。經查，本判決所引用之各項證據資料，其屬於被
    告以外之人於審判外之言詞、書面陳述者，均據本院於調查
    證據程序逐一提示並告以要旨，檢察官、被告、辯護人均知
    該等證據為被告以外之人之審判外陳述，均未於言詞辯論終
    結前聲明異議或表示不爭執證據能力（見院一卷第22頁），
    本院審酌上開證據作成時之情況，亦無不當取供等情形，認
    為以之作為本案之證據亦屬適當，依刑事訴訟法第159 條之
    5 規定，應有證據能力。
貳、實體部分：
一、上揭犯罪事實，業據被告甲○○於警詢、偵訊及本院審理時
    坦承不諱（見警一卷第1 至3 頁、偵一卷第13至16頁、院一
    卷第22頁、院二卷第18頁），核與證人即被害人丙○○、王
    澄助、王俊傑、蘇昭誠於警詢、檢察官偵查中之指訴及證述
    （見警一卷第7 至12頁、警二卷第8 、9 、14至19頁、偵一
    卷第12至16頁）、被害人葉振桂（即丙○○之夫）於警詢中
    之指述（見警二卷第10至13頁）及證人李雪鳳、王鑠淄於警
    詢、檢察官偵查中之證述（見警一卷第13至15頁、警二卷第
    20、21頁、偵一卷第15、16頁）均大致相符（略有出入部分
    ，經本院審認如後述），並有贓物認領保管單1 紙（見警一
    卷第24頁）、支票及退票理由單各2 紙（見警一卷第26、27
    頁、警二卷第22、23頁）、票據掛失止付通知書、遺失票據
    申報書各1 紙（見警一卷第28、29頁）、掛失止付票據提示
    人資料查報表2 紙（見警一卷第30頁、警二卷第26頁）、當
    舖收當物品登記資料2 紙（見警一卷第31、32）、照片4 幀
    （見警一卷第33、34頁）、證明單1 紙（見警一卷第35頁）
    、字條影本1 紙（見警二卷第27頁）在卷可稽。又被告所竊
    得之「自惠綜合興業股份有限公司」（法定代理人丙○○）
    在合作金庫商業銀行九如分行（原中國農民銀行大順分行）
    之支票1 本，被害人丙○○所述張數及票號與其票據掛失止
    付通知書所述略有出入部分，本院審酌後認應以票據掛失止
    付通知書所載票數及張號較為正確，併予敘明。本案事證明
    確，被告犯行堪以認定，應依法論科。
二、核被告就上揭犯罪事實一所為，係犯刑法第321 條第1 項第
    2 款踰越安全設備竊盜罪；就上揭犯罪事實二、三所為，則
    均係犯刑法第201 條第1 項偽造有價證券罪。又被告偽造有
    價證券後持以行使，其行使偽造有價證券之低度行為，應為
    偽造有價證券之高度行為所吸收，另其盜用「自惠綜合興業
    股份有限公司」、「丙○○」印章部分，為偽造有價證券之
    階段行為，均不另論罪。被告所犯上開3 罪（踰越安全設備
    竊盜罪及偽造有價證券罪2 次），犯意各別，行為互殊，應
    分論併罰。又就犯罪事實一部分，公訴人於本院審理時已當
    庭補充被告行竊時係由鐵窗侵入之事實及變更起訴法條為刑
    法第321 條第1 項第2 款（見院二卷第18頁），本院自應以
    上述變更之事實為本院審理之範圍。另就犯罪事實二、三部
    分，被告雖均係偽造支票即偽造有價證券，且犯罪地點相同
    ，然犯罪時間相隔已6 日以上，並非緊接，自難認有接續犯
    一罪關係，是辯護人認被告偽造2 張支票為同一時、地所為
    ，應只構成1 罪云云，與卷內事證不符，自非可採，併予敘
    明。茲審酌被告係因生意失敗急需用錢，又被地下錢莊逼債
    ，一時失慮誤蹈法網，其先後2 次偽造之支票各僅1 張，且
    金額分別僅3 萬元、28,300元，金額不多，縱經本院量處法
    定最低刑度之3 年有期徒刑，猶屬過重，堪認被告就上開偽
    造有價證券罪之犯罪情狀，客觀上足以引起一般人之同情，
    顯可憫恕，爰就被告先後2 次所犯偽造有價證券部分，均依
    刑法第59條之規定酌減其刑。另審酌被告前無犯罪前科紀錄
    ，有臺灣高等法院被告前案紀錄表1 份在卷可稽，素行良好
    ，其未思正途以獲取所需，竟踰越住宅鐵窗竊取他人財物，
    復先後偽造如附表編號1 、2 所示支票2 張及持以行使，上
    開支票2 張均因已遭掛失止付而未兌現，復衡以被告犯後坦
    承全部犯行，已有知錯悔改之意及其犯罪之動機、目的、所
    生危害、智識程度、生活狀況等一切情狀，分別量處如主文
    所示之刑，並定其應執行之刑，以資懲戒。又如附表編號1
    、2 所示偽造之支票2 張，雖未扣案，然無證據證明已滅失
    ，均應依刑法第205 條之規定，不問屬於被告與否，沒收之
    。
據上論斷，應依刑事訴訟法第299 條第1 項前段，刑法第321 條
第1 項第2 款、第201 條第1 項、第59條、第205 條、第51條第
5 款，刑法施行法第1 條之1 ，判決如主文。
本案經檢察官乙○○到庭執行職務。
中    華    民    國    98    年    1     月    21    日
                  刑事第十八庭審判長法  官  廖建瑜
                                    法  官  陳盈吉
                                    法  官  林永村
以上正本係照原本作成。
如不服本判決應於收受本判決後10日內向本院提出上訴書狀，並
應敘述具體理由，如未敘述上訴理由者，應於上訴期間屆滿後20
日內補提理由書狀於本院（均須按他造當事人之人數附繕本）「
切勿逕送上級法院」。
中    華    民    國    98    年    1     月    21    日
                                    書記官  李祥銘
附表：
┌──┬─────┬───┬───┬─────┬──────┬─────┬─────┐
│編號│支票票號  │帳號  │發票人│發票日    │面額        │付款人    │備      註│
├──┼─────┼───┼───┼─────┼──────┼─────┼─────┤
│ 1  │FAY0000000│000533│自惠綜│97年6 月15│3 萬元      │中國農民銀│未扣案，支│
│    │          │      │合興業│日        │            │行大順分行│票影本見警│
│    │          │      │股份有│          │            │          │二卷第22頁│
│    │          │      │限公司│          │            │          │。        │
├──┼─────┼───┼───┼─────┼──────┼─────┼─────┤
│ 2  │FAY0000000│同上  │同上  │97年5 月31│28,300 元   │同上      │未扣案，支│
│    │          │      │      │日        │            │          │票影本見警│
│    │          │      │      │          │            │          │一卷第26頁│
└──┴─────┴───┴───┴─────┴──────┴─────┴─────┘
附錄本案論罪科刑之法條
中華民國刑法第321條
（加重竊盜罪）
犯竊盜罪而有左列情形之一者，處6 月以上、5 年以下有期徒刑
：
一、於夜間侵入住宅或有人居住之建築物、船艦或隱匿其內而犯
    之者。
二、毀越門扇、牆垣或其他安全設備而犯之者。
三、攜帶兇器而犯之者。
四、結夥三人以上而犯之者。
五、乘火災、水災或其他災害之際而犯之者。
六、在車站或埠頭而犯之者。
前項之未遂犯罰之。
中華民國刑法第201條
（有價證券之偽造變造與行使罪）
意圖供行使之用，而偽造、變造公債票、公司股票或其他有價證
券者，處3 年以上10年以下有期徒刑，得併科3 千元以下罰金。
行使偽造、變造之公債票、公司股票或其他有價證券，或意圖供
行使之用，而收集或交付於人者，處1 年以上7 年以下有期徒刑
，得併科3 千元以下罰金。


司法院資訊處製作；財團法人民間司法改革基金會備份。
